臺灣臺中地方法院刑事判決             100年度易字第2551號
公  訴  人  臺灣臺中地方法院檢察署檢察官
被      告  卓三惠
上列被告因傷害案件，經檢察官提起公訴（100年度偵字第14646
號），本院判決如下：
    主    文
卓三惠犯傷害罪，處拘役拾日，如易科罰金，以新臺幣壹仟元
折算壹日。
    犯罪事實
一、卓三惠與范慧英為鄰居。卓三惠於民國100年4月1日17時45
    分許，在臺中市○○區○○里○○路328巷16號前，與范慧
    英因細故發生爭執；詎卓三惠竟基於傷害人身體之犯意，出
    手毆打范慧英，二人因此發生拉扯，拉扯中，卓三惠再將范
    慧英推倒在地，致范慧英受有左側第三掌股骨骨折及右肘挫
    傷併橈骨頭骨折等傷害。
二、案經范慧英訴由臺中市政府警察局豐原分局報告臺灣臺中地
    方法院檢察署檢察官偵查起訴。
    理    由
一、訊據被告卓三惠固坦承有於上揭時、地與告訴人范慧英發生
    爭執之情，惟否認有上開傷害犯行，辯稱：伊沒有打告訴人
    ，是告訴人先罵伊，伊才罵她，伊罵她之後，告訴人就生氣
    了，就拿東西砸伊，伊從頭到尾都沒有打告訴人云云。經查
    ﹕證人即告訴人范慧英於100年9月20日在本院審理時具結證
    稱﹕當天講話之後，被告罵伊，罵得很難聽，他罵伊「破麻
    」（台語），再來伊就對他吼叫，之後被告就過來打伊。被
    告先動手，伊罵他，他就動手了。伊等二人有拉扯，被告先
    出手後才拉扯。伊跟被告拉扯時，被告將伊摔倒，伊跌倒時
    ，有用手去拉被告，被告就用腳踢伊。伊兩手都受傷，伊所
    受的傷是被告打伊及將伊摔倒所造成的等語（見本院卷第17
    頁反面至19頁）。觀告訴人於本院證述時，對於事發經過指
    證歷歷，所述內容亦不隱諱自己有對被告吼叫及罵被告之情
    ；且告訴人於案發當日即至大雅澄清醫院就診，經診斷病名
    為「左側第三掌股骨骨折，右肘挫傷併橈骨頭骨折」，此有
    大雅澄清醫院診斷證明書1紙在卷可稽；此外，被告於100年
    6月2日警詢時亦自承當天伊有與告訴人發生拉扯等語（見警
    卷第5頁），及於100年7月13日偵訊時自承伊用左手推告訴
    人之右肩膀，告訴人被伊推才跌倒等語（見偵卷第17頁）；
    是告訴人上開證述，堪以採信。被告前開所辯，為其卸責之
    詞，尚難憑採。綜上所述，本件事證明確，被告之犯行洵堪
    認定。
二、核被告所為，係犯刑法第277條第1項之傷害罪。爰審酌被告
    與告訴人係鄰居關係，被告因細故與告訴人發生爭執，其明
    知告訴人年事已高，仍出手毆打告訴人，並將告訴人推倒在
    地，造成告訴人受有左側第三掌股骨骨折及右肘挫傷併橈骨
    頭骨折之傷害，且案發迄今尚未與告訴人達成和解，賠償告
    訴人損失，所為實值非難；兼衡酌本件傷害發生前，告訴人
    於言語上亦有過當之情形等一切情狀，量處如主文所示之刑
    ，並諭知易科罰金之折算標準。
據上論斷，應依刑事訴訟法第299條第1項前段，刑法第277條第1
項、第41條第1項前段，刑法施行法第1條之1第1項、第2項前段
，判決如主文。
本案經檢察官張良旭到庭執行職務。
中    華    民    國    100   年    10    月    7     日
                  刑事第十四庭  法  官  戴嘉慧
以上正本證明與原本無異。
如不服本判決應於收受判決後10日內向本院提出上訴書狀，並應
敘述具體理由；其未敘述上訴理由者，應於上訴期間屆滿後20日
內向本院補提理由書（均須按他造當事人之人數附繕本）「切勿
逕送上級法院」。
告訴人或被害人對於判決如有不服具備理由請求檢察官上訴者，
其上訴期間之計算係以檢察官收受判決正本之日期為準。
                                書記官  劉晴芬
中    華    民    國    100   年    10    月    7     日
【附錄本案論罪科刑法條】
《刑法第277條第1項》
傷害人之身體或健康者，處3年以下有期徒刑、拘役或1千元以下
罰金。